# 总额法还是净额法？

提问人：yan7367 时间：2011-12-07 19:28:59
《计学撮要》里面写了四个标准： 1 、是否是合同的受邀义务人； 2 、是否承担一般存货风险； 3 、能否自主决定商品和服务的价格； 4 、是否承担了源自客户或供应商的信用风险。 我曾经做过一个项目，有一个做钢材贸易的子公司，当时领导（也是CPAer）在确定是总额还是净额计算收入时，主要问了开票情况，因为贸易公司开给客户的发票是总额的，所以认为应当采用总额法。 我的问题是：实务中，开票情况对判断总额法还是净额法有多大的影响？实务中最能判断总额还是净额的是什么标准？

回答人：chenyiwei
按开票确认收入是税务的思路，但不是会计上确定采用总额法还是净额法的决定性因素。可以看到会计上对此问题的判断标准是以相关风险和报酬的实际承担和转移情况作为最根本的考虑因素的。当然实务中多数情况是法律形式和经济实质一致，但也不排除不一致的情况，如某些情况下采用“一购一销”方式体现的委托加工。

提问人：yan7367 时间：2011-12-07 23:19:22
回复 chenyiwei 的帖子
“法律形式与经济实质一致”，法律形式指的是税法？

回答人：chenyiwei
也包括合同法、物权法等相关的法律法规。

提问人：liubin988513 时间：2011-12-08 08:59:28
回复 chenyiwei 的帖子
陈老师，您好。向您请教下。a企业把房子租赁给B公司，同时A公司把水电费转售给B公司。A公司把水电费作入了营业外收入。同样，A公司把某劳务公司提供的安保服务重新签订合同，提供给B公司使用，同样计入了其他业务收入。这种情况下，如果确认？？谢谢

回答人：chenyiwei
从会计角度，转售水电应可确认一项其他业务收入；保安服务的处理要看是否由该保安公司直接与B公司签订安保合同，由B公司直接付费。

提问人：qjr1124 时间：2012-02-09 11:42:44
回复 chenyiwei 的帖子
终于看到明确的答案了.
类似:广告代理业,很多受税务差额纳税思路影响,以为一定按净额法确认会计上的收入,其实是不一定的,二者完全没有可比性. 陈斑竹,我的理解对吗? 《计学撮要》里面写了四个标准： 1 、是否是合同的受邀义务人； 2 、是否承担一半存货风险； 3 、能否自主决定商品和服务的价格； 4 、是否承担了源自客户或供应商的信用风险。 这四个标准真是好,可以判断基本上会计核算还是总额法多.

回答人：chenyiwei
实务中，总额法是一般情况，净额法是较少见的例外。会计和税务是两个不同的体系，不能混用各自的规定。

提问人：qjr1124 时间：2012-02-09 11:49:13
回复 chenyiwei 的帖子
补充一点:
按总额法确认收入,但是开票不是全额,这种情况也是有的吧! 如有,则税务在所得税抵扣方面也是不能作为基数的吧.

回答人：chenyiwei
开票要看税务规定。很多情况下仍需全额开票，但可以凭符合税法规定的收入扣减凭证扣减应税营业额，实现差额纳税。各地现在出台了不少差额纳税管理办法，你可以看一下其中对扣除凭证的规定。

提问人：shiyunhao2 时间：2017-12-13 14:10:36
陈版主，最近遇到一个问题，我们一个客户采购了 5000 部苹果手机卖给了电信运营商，然后采购价格略低，出售价格是苹果官方售价（感觉不合理，购买 5000 部手机的价格和官方指导价一致，运营商完全可以从任何一个地方采购到价格低的苹果手机），然后我们这个客户从第三方采购，第三方直接发到运营商仓库，从实质来看，也满足计学撮要总额法的认定；企业本期有业绩指标，即要比上期营业收入增长10%，那么如果采用总额法的话感觉不谨慎，但是又满足计学撮要总额法的条件；是否可以出于谨慎采用净额法呢？

回答人：chenyiwei
你也提到了这个交易不符合一般商业逻辑，那么建议从此入手，了解该交易背后的动机和实际谈判签约过程，特别关注其定价依据和在这一过程中风险和报酬的承担、对商品的控制权情况，据此判断。